---
title: "تحلیل داده بیماران کرونایی"
date: "اول مهرماه، ۱۴۰۰"
author: احمدرضا احیائی
affiliation: "یک تحلیل‌گر داده مستقل"
location: "توبینگن، آلمان"
titlepage: true
toc: true
content-has-page: true
logo-primary: src/icon/RTLNotes.png
logo-secondary: src/icon/RWLogo.png
output:
  RTLNotes::latex_report
...

```{r,include=FALSE}
library(tinytex)
options(tinytex.verbose = TRUE)
source("manuscript/global.R")
```

# RMarkdown + لاتک


این یک متن RMarkdown ساده برای نشان دادن ویژگی‌های بسته‌ی RTLNotes است.
برای ایجاد فصل و زیر فصل می‌توانید از ‍‍‍‍‍‍`#` و `##` در ابتدای خط با ذکر عنوان استفاده کنید.


## استفاده از دستورهای برنامه‌نویسی

کدهای خود را دو صورت می‌توانید در متن نمایش دهید و یا اجرا کنید. اول به صورت یک جعبه رنگی مستقل،
```{r cars}
summary(cars)
```
و به صورت برخط
`r 2^10` `2^10=`.

## Markdown

برای نوشتن متن به راحتی از دستورهای  Markdown می‌توانید بهره ببرید. به طور مثال برای ایجاد یک فهرست مانند زیر عمل می‌کنیم:


- فهرست یک
- فهرست دو
    - زیرفهرست

برای بیان نقل قول هم می‌توانید از علامت `>` در ابتدای متن خود استفاده کنید


> بر این رواق زبر جد نوشته اند به زر
> که جز نکویی اهل کرم نخواهد ماند


## لاتک

در محیط RMarkdown می‌توانید مشابه لاتک فرمول‌های خود را به صورت مستقل و برخط بنویسید. برای این‌ کار باید فرمول خود را در میان ‍‍ ‍‍`$$` و یا `$` بگذارید.


